臺灣高雄地方法院刑事判決　　　　　　 94年度簡上字第199號
上　訴　人　丁○○　男　42歲（民國51年6月16日生）
上列上訴人因傷害案件，不服本院高雄簡易庭於中華民國94年2
月21日以94年度簡字第876號第一審簡易判決（聲請簡易判決處
刑案號：臺灣高雄地方法院檢察署93年度調偵字第156號），提
起上訴，本院管轄之第二審法院判決如下：
    主  文
原判決撤銷。
丁○○共同傷害人之身體，處拘役伍拾日，如易科罰金，以佰
元折算壹日。緩刑貳年。
    事  實
一、丁○○於民國92年 3月28日上午11時許，在高雄縣林園鄉東
    汕村汕尾漁港內，因漁船停靠問題，與甲○○發生口角爭執
    ，丁○○與真實姓名、年籍均不詳之他人共計六人，竟基於
    傷害之犯意聯絡，徒手毆打甲○○，致其受有左側頭部表面
    顳部、前額挫傷血腫之傷害、頭部外傷併腦震盪之傷害，且
    雙方發生拉扯時，適有乙○○（另為不起訴處分）騎乘機車
    前來勸架，甲○○則因他人推擠而重心不穩摔落至海中，並
    自行上岸就醫。
二、案經甲○○訴由高雄縣警察局林園分局報請臺灣高雄地方法
    院檢察署檢察官聲請簡易判決處刑。
    理  由
一、程序方面：
  (一)按被告以外之人於審判外向法官所為之陳述，得為證據，刑
    事訴訟法第159條之 1第1項定有明文。其立法理由係認為被
    告以外之人之陳述係在法官面前為之，因其任意陳述之信用
    性已受確定保障之情況下所為之陳述，自得作為證據，且不
    問係本案或其他刑事案件之羈押訊問期日、勘驗期日、準備
    程序期日、審理期日或民事事件、行政訴訟程序，凡係在普
    通法院法官面前所為之陳述（不包括軍事法官），均具有證
    據能力。是本案證人甲○○、乙○○於本院審理中向法官所
    為之證述（參見本院94年5月13日審判筆錄），在其等任意
    陳述之信用性均無疑之情況下，依法即得作為證據。
  (二)按被告以外之人於偵查中向檢察官所為陳述，除顯有不可信
    之情況者外，得為證據，刑事訴訟法第159條之1第 2項定有
    明文。蓋因檢察官與法官同為司法官署，且檢察官代表國家
    偵查犯罪，依法有訊問被告、證人及鑑定人之權力，且須對
    被告有利、不利之情形均應注意，況徵諸實務運作，檢察官
    實施刑事偵查程序，亦能恪遵法定程序之要求，不致有違法
    取證情事且可信度極高，是被告以外之人前於偵查中已具結
    而為證述，除反對該項供述得具有證據能力之一方，已釋明
    「顯有不可信之情況」之理由外，不宜以該證人未能於審判
    中接受他造之反對詰問為由，即遽指該證人於偵查中之陳述
    不具證據能力，方符前揭法條之立法意旨。是告訴人甲○○；證人林螢棋於檢察官偵查時所為陳述，被告未曾提及
    檢察官在偵查時，有任何不法取供之情形，是客觀上並無顯
    不可信之情況，前揭告訴人及證人於偵查中之陳述及證言自
    均具有證據能力。
  (三)按被告以外之人於審判外之陳述，雖不符前 4條之規定，而
    經當事人於審判程序同意作為證據，法院審酌該言詞陳述或
    書面陳述作成時之情況，認為適當者，亦得為證據。當事人
    、代理人或辯護人於法院調查證據時，知有第159條第1項不
    得為證據之情形，而未於言詞辯論終結前聲明異議者，視為
    有前項之同意，刑事訴訟法第159條之5定有明文。立法意旨
    在於傳聞證據未經當事人之反對詰問予以核實，原則上先予
    排除，惟若當事人已放棄詰問或未聲明異議，基於證據資料
    愈豐富，愈有助於真實發現之理念，且強化言詞辯論主義，
    法院自可承認該傳聞證據例外擁有證據能力。經查，告訴人
    甲○○於警詢中之陳述，雖係被告以外之人於審判外之陳述
    ，性質上屬傳聞證據，惟經被告同意作為證據，又本院審酌
    該言詞陳述作成時之情況，並查無其他不法之情狀，足認為
    得為本案之證據，依刑事訴訟法第159條之5規定，認前開告
    訴人於警詢之指述具有證據能力。
二、上揭事實，業據被告於本院審理時（參見本院94年 5月13日
    審判筆錄）坦承不諱，核與證人即告訴人甲○○、證人乙○○於本院審理時證述；證人林螢棋於偵訊中（參見偵查卷宗
    第18頁）陳述之情節大致相符，且有建佑醫院92年4月2日診
    斷證明書（參見警卷第5頁）、建佑醫院92年8月18日建佑院
    字第1471號函附之病歷資料（參見偵查卷宗第30頁）各1 紙
    附卷足稽，足認被告之自白與事實相符，事證明確，其傷害
    犯行堪以認定。
三、核被告所為，係犯刑法第277條第1項之傷害罪。又被告與前
    揭真實姓名、年籍均不詳之他人等間，就上揭傷害犯行，互
    有犯意聯絡及行為分擔，均為共同正犯。原審對被告為論罪
    科刑判決，固非無見。然查，本院認被告係與前揭真實姓名
    、年籍均不詳之他人，共同傷害告訴人甲○○，已如前述，
    而原審認被告係單獨毆打告訴人（原審事實欄引用檢察官聲
    請簡易處刑書之犯罪事實），則容有未洽，原判決既有上開
    可議之處，自屬無可維持，應由本院予以撤銷改判。爰審酌
    被告遇有爭執，不思循正常溝通方式解決，竟以肢體衝突，
    本不宜寬恕，惟念其素行良好，於本院審理時並有悔意，業
    經告訴人甲○○於本院審理中同意原諒被告，並達成和解等
    一切情狀，量處如主文所示之刑，並諭知易科罰金之折算標
    準，以示懲儆。又被告前未曾受有期徒刑以上刑之宣告，有
    臺灣高等法院被告全國前案紀錄表及臺灣高雄地方法院檢察
    署刑案資料查註紀錄表各1份在卷可稽，其於本院審理中亦
    與被害人達成和解，賠償相當之金額，此有民事和解書1紙
    在卷足憑，顯見被告已有相當之悔意，經此刑之宣告後，應
    知警惕而無再犯之虞，本院認以暫不執行其刑為適當，併予
    宣告緩刑2年，以啟自新。
據上論斷，應依刑事訴訟法第455條之1第1項、第 3項、第369條
第1項前段、第364條、第299條第 1項前段，刑法第28條、第277
條第1項、第41條第1項前段、第74條第 1款，罰金罰鍰提高標準
條例第1條前段、第2條，判決如主文。
本案經檢察官丙○○到庭執行職務。
中　　華　　民　　國　　94　　年　　5 　　月　　27　　日
                    鳳山刑事第3庭審判長法官  張桂美
                                 法      官  莊珮君
                                 法      官  唐中興
右正本證明與原本無異。
不得上訴。
　　　　　　　　　　　　　　　　 書  記  官  顏宗貝
中　　華　　民　　國　　94　　年　　5 　　月　　27　　日
附錄本判決論罪之法條：
中華民國刑法第277條
傷害人之身體或健康者，處 3 年以下有期徒刑、拘役或 1 千元
以下罰金。
犯前項之罪因而致人於死者，處無期徒刑或 7 年以上有期徒刑；
致重傷者，處 3 年以上 10 年以下有期徒刑。
